臺灣高雄地方法院刑事判決　　　　　　　94年度訴字第1637號
公　訴　人　臺灣高雄地方法院檢察署檢察官
被　　　告　乙○○
上列被告因毒品危害防制條例案件，經檢察官提起公訴（94年度
毒偵字第1965號、第2216號）及移送併辦（94年度毒偵字第2613
號、第7471號、第8576號、第8779號），本院改依簡式審判程序
審理，判決如下：
    主  文
乙○○連續施用第一級毒品，累犯，處有期徒刑拾月，扣案之第
一級毒品海洛因壹包（驗後淨重零點零柒公克，空包裝重零點壹
陸公克）沒收銷燬之；又施用第二級毒品，累犯，處有期徒刑參
月。應執行有期徒刑壹年，扣案之第一級毒品海洛因壹包（驗後
淨重零點零柒公克，空包裝重零點壹陸公克）沒收銷燬之。
    事  實
一、乙○○前因違反麻醉藥品管理條例案件，經本院以81年度訴
    字第1133號判決，判處有期徒刑3 月確定，又因肅清煙毒條
    例案件，經臺灣高等法院高雄分院以81年度上訴字第1705號
    判決，判處有期徒刑3 年1 月確定，並經臺灣高等法院高雄
    分院就上開2 罪，以82年度聲字第53號裁定，定應執行刑為
    有期徒刑3 年3 月，於民國83年8 月17日假釋出監，於假釋
    期間，乙○○復因肅清煙毒條例案件，經本院以85年度訴字
    第335 號判決，判處有期徒刑3 年3 月確定，前開假釋並遭
    撤銷，再度入監服刑，於88年2 月13日因獲得假釋出監，並
    於89年12月2 日假釋期滿執行完畢。又因施用毒品案件，經
    本院以93年度毒聲字第894 號裁定送觀察、勒戒後，於93年
    7 月7 日因無繼續施用毒品傾向釋放。詎其仍不知戒絕毒癮
    ，明知海洛因及甲基安非他命，分別經公告列為毒品危害防
    制條例第2 條第2 項第1 款之第一級毒品及同條項第2 款之
    第二級毒品，不得非法持有、施用，猶於前開觀察、勒戒執
    行完畢釋放後5 年內，基於施用第一級毒品海洛因之概括犯
    意，自94年1 月間某日起，至同年9 月13日下午4 時48分許
    回溯24小時內之某時點止，在位於高雄市○○區○○道路上
    之「馬卡小子遊戲場」內，以將第一級毒品海洛因摻入香菸
    內吸食之方式，連續施用第一級毒品海洛因多次；又其另基
    於施用第二級毒品甲基安非他命之犯意，於94年2 月4 日夜
    間7 時5 分許起回溯24小時內之某時點，同在上開處所，以
    將第二級毒品甲基安非他命置於吸食器內燒烤吸食之方式，
    施用第二級毒品甲基安非他命1 次。嗣於(一)94年1 月18日下
    午2 時40分許，乙○○行經高雄市○○區○○路與神農路口
    ，因形跡可疑為警盤查，於警詢中，經乙○○同意後採集其
    尿液送檢；(二)94年2 月4 日下午3 時45分許，乙○○因與遭
    通緝之陳永新（另案審理中）同在高雄市鼓山區○○○路2
    巷55弄6 之11號對面空屋內而為警查獲，於警詢中，經乙○
    ○同意後採集其尿液送檢；(三)94年3 月25日下午3 時30分許
    ，乙○○騎乘機車行經高雄市○○區○○路與大榮街口，因
    未戴安全帽而為警攔查，經警查獲並扣得預備供其施用之第
    一級毒品海洛因1 包（驗後淨重0.07公克，空包裝重0.16公
    克）；(四)94年7 月10日下午3 時39分許，因乙○○係列管毒
    品調檢人口，經通知而至高雄市政府警察局三民第二分局採
    集尿液送檢；(五)94年8 月17日上午11時許，因與持有毒品之
    友人葉武忠（另案審理中）同在位於高雄市鼓山區○○○路
    2 巷之海安宮後面空屋內為警查獲，於警詢中，經乙○○同
    意後採集其尿液送檢；(六)94年9 月13日下午2 時10分許，因
    涉犯竊盜案件為警查獲（另案審理中），於警詢中，經乙○
    ○同意後採集其尿液送檢，因而知悉上情。
二、案經高雄市政府警察局鼓山分局、三民第二分局移送臺灣高
    雄地方法院檢察署檢察官偵查起訴及移送併辦。
    理  由
一、按本件被告乙○○所犯係死刑、無期徒刑、最輕本刑為3 年
    以上有期徒刑以外之罪，其於準備程序就前揭被訴事實為有
    罪之陳述，經受命法官告知簡式審判程序之旨，並聽取其與
    公訴人之意見後，本院認無不得或不宜改依簡式審判程序進
    行之處，爰依刑事訴訟法第273 條之1 第1 項、第284 條之
    1 ，裁定本件由受命法官獨任進行簡式審判程序，合先敘明
    。
二、前揭犯罪事實，業據被告於本院審理中坦承不諱，且其前開
    6 次為警查獲後，採集尿液送檢之檢驗結果，均呈施用第一
    級毒品海洛因後所會產生之嗎啡陽性反應，而其中第2 次（
    即94年2 月4 日遭查獲時）採尿檢驗結果，並呈施用第二級
    毒品甲基安非他命後所會產生之甲基安非他命陽性反應，有
    高雄市立凱旋醫院94年2 月21日第00000000號、94年3 月1
    日第00000000號、94年4 月4 日第00000000號、94年8 月29
    日第A00000000 號、94年10月3 日第A00000000 號濫用藥物
    尿液檢驗報告、長榮大學94年8 月12日確認報告在卷可稽，
    復參以上揭扣案物品，經法務部調查局鑑驗結果，確係第一
    級毒品海洛因1 包（驗後淨重0.07公克，空包裝重0.16公克
    ），有該局94年6 月20日調科壹字第220020166 號鑑定通知
    書附卷可佐，則被告前開自白顯與事實相符，堪以採信。而
    被告前因施用毒品案件，經本院以93年度毒聲字第894 號裁
    定送觀察、勒戒後，於93年7 月7 日因無繼續施用毒品傾向
    釋放乙情，有臺灣高雄地方法院檢察署刑案資料查註紀錄表
    及臺灣高等法院被告前案紀錄表在卷可憑。綜上所述，被告
    於觀察、勒戒執行完畢釋放後，5 年內再犯施用第一級毒品
    海洛因及第二級毒品甲基安非他命之犯行至明，本件事證明
    確，被告犯行堪以認定。
三、按海洛因及甲基安非他命，分別係毒品危害防制條例第2 條
    第2 項第1 款所稱之第一級毒品及同條項第2 款所稱之第二
    級毒品，故核被告所為，係犯該條例第10條第1 項之施用第
    一級毒品罪及同條第2 項之施用第二級毒品罪。被告持有第
    一級毒品海洛因及第二級毒品甲基安非他命後，進而施用，
    其持有之低度行為均應為施用之高度行為所吸收，不另論罪
    。被告先後多次施用第一級毒品海洛因犯行，時間緊接，犯
    罪構成要件相同，顯係基於概括犯意為之，應依連續犯之規
    定論以一罪，並加重其刑。併辦部分（即前開事實欄所載之
    連續施用第一級毒品海洛因之犯行）既與起訴部分（即被告
    於94年1 月18日下午4 時許回溯24小時內之某時點、94年2
    月4 日夜間7 時5 分許回溯24小時內之某時點，2 次施用第
    一級毒品海洛因犯行）有連續犯之裁判上一罪關係，自為起
    訴效力所及，本院得併予審理，附此敘明。又被告所犯上開
    2 罪間，犯意各別、行為互殊，觸犯構成要件相異之罪名，
    自應分論併罰。被告有如犯罪事實欄所載之上揭前科紀錄，
    有前開臺灣高等法院被告前案紀錄表及臺灣高雄地方法院檢
    察署被告之刑案資料查註紀錄表在卷可稽，其受有期徒刑執
    行完畢，5 年內再犯本件最重本刑為有期徒刑以上之罪，為
    累犯，應依刑法第47條規定加重其刑，並就連續施用第一級
    毒品犯行部分遞加重之。爰審酌被告經觀察、勒戒後，尚未
    能戒絕毒癮，足證前開保安處分措施實難矯治其惡性，惟念
    及其犯後坦承罪行，態度良好，而所犯係為自戕行為，尚未
    對他人造成實害等一切情狀，分別量處如主文所示之刑，並
    定應執行之刑，以資懲儆。扣案之毒品確為第一級毒品海洛
    因之事實，業如前述，而因法務部調查局一般係以傾倒之方
    式，將包裝袋內之第一級毒品海洛因倒出而與包裝袋分離而
    稱重，必要時，輔以刮杓刮取袋內粉末，然無論依何種方式
    分離，包裝袋內均有極微量之第一級毒品海洛因殘留，業經
    法務部調查局以93年3 月19日調科壹字第09300113060 號函
    釋在案，此為本院職務上已知之事實，足認前開空包裝袋，
    其內含有極微量第一級毒品海洛因殘留而無法析離，應整體
    視為查獲之第一級毒品海洛因，依毒品危害防制條例第18條
    第1 項前段之規定，諭知沒收銷燬之；至於鑑識耗損之第一
    級毒品海洛因，既已滅失，爰不再行諭知沒收銷燬，併此敘
    明。
據上論斷，應依刑事訴訟法第273 條之1 第1 項、第284 條之1
、第299 條第1 項前段，毒品危害防制條例第10條第1 項、第2
項、第18條第1 項前段，刑法第11條、第56條、第47條、第51條
第5 款，判決如主文。
本案經檢察官甲○○到庭執行職務。
中　　華　　民　　國　　94　　年　　12　　月　　8 　　日
                  刑事第五庭    法　官 陳君杰
以上正本證明與原本無異。
如不服本判決，應於判決送達後10日內，向本院提出上訴狀。
中　　華　　民　　國　　94　　年　　12　　月　　8 　　日
                                書記官 陳昱良
附錄本判決論罪科刑法條全文：
毒品危害防制條例第10條
施用第一級毒品者，處6月以上5年以下有期徒刑。
施用第二級毒品者，處3年以下有期徒刑。
